---
title: "Untitled"
output: html_document
date: "2026-03-04"
---

# Prerequisites and definition of global vars

```{r}
library(devtools)
library(tidyverse)
load_all()
source("~/workspace/local.R")
```

## assign tokens and extract the zendesk data

```{r}
# 1. Deine Zugangsdaten eintragen
subdomain <- "pummys"        # Nur die Subdomain (ohne .zendesk.com)
email <- "kontakt@dieseo.de"       # Die E-Mail, mit der du dich bei Zendesk einloggst
api_token <- "IoYnQZnfSQddwuC2GnM0sqpNZmfrATUDAGDnifbV"
get_zendesk_tickets(subdomain = subdomain, email = email, api_token = api_token)
```

# Datawrangling

## Data description

| Spaltenname | Datentyp in R | Bedeutung & Inhalt |
|-----------|-----------|--------------------------------------------------|
| url | chr | Der direkte API-Endpunkt-Link zu genau diesem Ticket. |
| id | int | Die eindeutige Ticket-Nummer (Ticket ID), die auch der Kunde sieht. Sehr wichtig für Joins! |
| external_id | logi/chr | Eine ID aus einem externen System (z. B. deinem CRM), falls ihr das an Zendesk gekoppelt habt. Oft NA. |
| created_at | chr | Erstellungsdatum und -uhrzeit (UTC-Zeitstempel). Tipp: Mit as.POSIXct() in R in ein echtes Datum umwandeln. |
| updated_at | chr | Datum und Uhrzeit der letzten Aktualisierung des Tickets. |
| generated_timestamp | int | Interner Unix-Zeitstempel, wann Zendesk diese Daten für den API-Abruf generiert hat. |
| type | chr | Die Art des Tickets (z. B. incident, question, task, problem). |
| subject | chr | Der Betreff der Anfrage (z. B. der E-Mail-Betreff). |
| raw_subject | chr | Der unformatierte Ursprungs-Betreff (oft identisch mit subject). |
| description | chr | Der Text der allerersten Nachricht, mit der das Ticket eröffnet wurde. |
| priority | logi/chr | Ticket-Priorität (low, normal, high, urgent). Wenn nicht genutzt, steht hier NA. |
| status | chr | Der System-Status (new, open, pending, hold, solved, closed). |
| recipient | chr | Eure Support-Adresse, an die das Ticket gesendet wurde (z. B. [support\@pummys](mailto:support@pummys){.email}...). |
| requester_id | num | Die eindeutige User-ID des Kunden/Anfragenden. |
| submitter_id | num | Die ID der Person, die das Ticket angelegt hat (oft identisch mit requester_id, außer ein Agent legt es für den Kunden an). |
| assignee_id | num | Die Agenten-ID des Mitarbeiters, der das Ticket aktuell bearbeitet. |
| organization_id | num | Die ID des Unternehmens des Kunden (hilfreich im B2B-Support). |
| group_id | num | Die ID der Agenten-Gruppe (z. B. "First Level Support"), der das Ticket zugewiesen ist. |
| collaborator_ids | list | Verschachtelt: Liste von IDs interner Mitarbeiter, die CC gesetzt sind. |
| follower_ids | list | Verschachtelt: Liste von IDs von Followern des Tickets. |
| email_cc_ids | list | Verschachtelt: Liste von IDs externer Personen im CC. |
| forum_topic_id | logi/num | ID eines verknüpften Community-Forum-Beitrags (falls vorhanden). |
| problem_id | logi/num | ID des Haupt-Tickets (Problem), falls dieses Ticket ein untergeordneter "Incident" ist. |
| has_incidents | logi | TRUE, wenn dies ein "Problem"-Ticket ist, an dem weitere Vorfälle hängen. |
| is_public | logi | TRUE, wenn mindestens ein Kommentar im Ticket für den Kunden sichtbar ist. |
| due_at | logi/chr | Fälligkeitsdatum. Wird nur verwendet, wenn der Ticket-Typ task ist. |
| tags | list | Verschachtelt: Eine Liste aller Schlagwörter/Tags (z. B. live-chat, first-priority). |
| custom_fields | list | Verschachtelt: Dataframes eurer benutzerdefinierten Ticketfelder. Vorsicht: Diese musst du später extrahieren/unnesten. |
| sharing_agreement_ids | list | IDs für geteilte Tickets zwischen verschiedenen Zendesk-Konten. |
| custom_status_id | num | ID für eure selbstdefinierten Statuswerte (falls ihr mehr als die Standard-Status nutzt). |
| encoded_id | chr | Eine kryptografisch verschlüsselte Version der Ticket-ID für sichere Links. |
| followup_ids | list | Liste von Ticket-IDs, die als Folge-Ticket (Follow-up) aus diesem Ticket entstanden sind. |
| ticket_form_id | num | Die ID des Kontaktformulars, das der Kunde beim Einreichen genutzt hat. |
| brand_id | num | ID eurer Marke (Brand). Wichtig, wenn ihr mehrere Shops/Marken in einem Zendesk verknüpft habt. |
| allow_channelback | logi | Gibt an, ob Agenten über diesen Kanal antworten dürfen. |
| allow_attachments | logi | Gibt an, ob Kunden in diesem Ticket Dateianhänge hochladen dürfen. |
| from_messaging_channel | logi | TRUE, wenn das Ticket aus dem neuen Zendesk Messaging stammt. |
| support_type | chr | Art des Supports (hier meist agent). |
| via.channel | chr | Der Eingangskanal des Tickets (z. B. web, email, native_messaging). |
| via.source.rel | chr | Zeigt an, in welcher Beziehung das Ticket steht (z. B. follow_up, wenn es aus einem geschlossenen Ticket neu eröffnet wurde). |
| via.source.to.\* | chr | An wen/welche Zieladresse die Originalnachricht ging. |
| via.source.from.\* | chr/int | Meta-Infos zur Quelle. Spannend ist ticket_id: Hier siehst du die ID des alten Tickets, wenn der Kunde auf ein geschlossenes Ticket geantwortet hat. |
| satisfaction_rating.score | chr | Die CSAT-Bewertung des Kunden (meist unoffered, offered, good oder bad). |

## read in the resulting dataset

```{r}
all_tickets <- clean_master(file.path(datadir, "zendesk/all_tickets.rds"))
```

## mutate date cols and remove unnecessary cols

```{r}
all_tickets <- all_tickets |>
  mutate(
    created_at = ymd_hms(created_at, tz = "UTC"),
    updated_at = ymd_hms(updated_at, tz = "UTC"), 
    generated_timestamp = as_datetime(generated_timestamp, tz = "UTC")
  ) |> 
  select(
    -c(
      url, external_id, organization_id,
      forum_topic_id, problem_id, has_incidents, due_at, sharing_agreement_ids, ticket_form_id, brand_id, allow_channelback, allow_channelback, satisfaction_rating_score, is_public, type
    )
  )
```

## extract the bestellnummer where is available

```{r}
all_tickets <- all_tickets |> 
  unnest_wider(custom_fields, names_sep = "_")

# Combine custom_fields columns, description, subject, and raw_subject into one text string per row
custom_fields_text <- all_tickets |> 
  select(starts_with("custom_fields_")) |> 
  apply(1, function(row) paste(row, collapse = " "))

combined_text <- paste(
  custom_fields_text,
  all_tickets$description,
  all_tickets$subject,
  all_tickets$raw_subject,
  sep = " "
)

# First extraction: as before
bestellnummer_primary <- str_extract(
  combined_text,
  "(?<=#)\\d{8}|\\b12\\d{6}\\b|\\b\\d{8}\\b"
)

# If bestellnummer_primary is NA, look for any 8-digit number preceded by #
bestellnummer_secondary <- str_extract(
  combined_text,
  "#\\d{8}"
) |> 
  str_remove("^#") # remove the leading #

# Remove "12000000" as before
bestellnummer_primary <- if_else(bestellnummer_primary == "12000000", NA_character_, bestellnummer_primary)
bestellnummer_secondary <- if_else(bestellnummer_secondary == "12000000", NA_character_, bestellnummer_secondary)

# Use primary if available, otherwise secondary
all_tickets <- all_tickets |> 
  mutate(
    bestellnummer = coalesce(bestellnummer_primary, bestellnummer_secondary)
  )
```

## assign support member id

this part still has to be adjusted and I will work on this tomorrow

```{r}
# Define mapping of starting digits to names for assignee/collaborator/follower
id_name_map <- c(
  "8340805378845" = "stephanie",
  "8343002140829" = "laura",
  "17074770479005" = "anja",
  "18604712913053" = "erleta",
  "23356015505821" = "jessica",
  "26311427127837" = "altin",
  "27416907139357" = "AI",
  "30531051544093" = "anastasia",
  "22859146419357" = "abulena",
  "13506489916829" = "johanna",
  "12207192040477" = "nina",
  "5832429026205" = "pammys_support"
)

# Define mapping for group_id (always small letters)
group_id_name_map <- c(
  "22911784253981" = "albulena_lena",
  "26311494547357" = "altin_alina",
  "30531277961245" = "anastasia_kyla",
  "17119690258461" = "anja_anna",
  "23777047107485" = "e_mail",
  "18604992762525" = "erleta_emily",
  "23356326562589" = "jessica_diana",
  "13531713501725" = "johanna_lina",
  "8342692463389"  = "laura_maya",
  "30282063790237" = "lea2",
  "8343306565533"  = "pammys_support2",
  "8342691778717"  = "stephanie_sophia",
  "5832422206621"  = "support",
  "32264914166173" = "support_leitung",
  "29004950157597" = "n8n_automation",
  "21323973965213" = "0smmak",
  "21449217355933" = "bestselling_lieferadresse",
  "21453222774173" = "oos",
  "21479307025565" = "schadensanzeige_nachforschungsantrag",
  "21479331372061" = "stornierung",
  "21453418350749" = "retourenportal",
  "21449287544349" = "falschlieferung",
  "21449298415901" = "reklamation",
  "21449322420381" = "umtausch",
  "21449278255901" = "rueckgabe_rechnung",
  "21453546452893" = "sonstiges",
  "21453280444701" = "hohe_prio_feedback",
  "21452898440605" = "meta",
  "21594391517981" = "paypal_klarna"
)

replace_ids_with_names_partial <- function(x) {
  x_chr <- as.character(x)
  for (pat in names(id_name_map)) {
    x_chr <- ifelse(
      !is.na(x_chr) & str_detect(x_chr, paste0("^", pat)),
      id_name_map[[pat]],
      x_chr
    )
  }
  x_chr[is.na(x_chr)] <- NA_character_
  x_chr
}

replace_group_ids_with_names <- function(x) {
  x_chr <- as.character(x)
  x_chr <- ifelse(
    !is.na(x_chr) & x_chr %in% names(group_id_name_map),
    group_id_name_map[x_chr],
    x_chr
  )
  x_chr[is.na(x_chr)] <- NA_character_
  x_chr
}

all_tickets_id <- all_tickets |> 
  mutate(
    collaborator_ids = map(collaborator_ids, ~{
      ids <- .x
      if (is.null(ids) || (length(ids) == 1 && is.na(ids))) {
        character(0)
      } else {
        replace_ids_with_names_partial(ids)
      }
    }),
    follower_ids = map(follower_ids, ~{
      ids <- .x
      if (is.null(ids) || (length(ids) == 1 && is.na(ids))) {
        character(0)
      } else {
        replace_ids_with_names_partial(ids)
      }
    }),
    assignee_id = replace_ids_with_names_partial(assignee_id),
    group_id = replace_group_ids_with_names(group_id)
  ) |>
  # HIER IST DIE MAGISCHE KORREKTUR: keep_empty = TRUE
  unnest_longer(collaborator_ids, values_to = "collaborator_id", keep_empty = TRUE) |>
  mutate(collaborator_id = replace_ids_with_names_partial(collaborator_id))
```

```{r}
all_tickets_selected <- all_tickets_id |>
  select(-c(
    email_cc_ids,
    tags,
	subject,
	raw_subject,
	custom_fields_id,
    custom_fields_value,
    custom_status_id,
    followup_ids,
    allow_attachments,
    from_messaging_channel, 
	generated_timestamp
	  
  )) |>
  mutate(ticket_duration = as.numeric(difftime(updated_at, created_at, units = "mins"))) |>
  nest(via = starts_with("via")) |>
  unnest_wider(follower_ids, names_sep = "_")
```

```{r, fig.width = 20, fig.height= 10}
ggplot(all_tickets_selected |> filter(!is.na(assignee_id) | status != "new")|> select(-collaborator_id, - follower_ids_1) |> distinct(), aes(x = assignee_id, y = ticket_duration, color = assignee_id)) + 
geom_boxplot() + 
facet_wrap(~status, scales = "free") + 
theme_minimal() + 
scale_color_viridis_d() + 
labs(color = "Assignee Name", x = "Assigne Name", y = "Duration until Ticket-Update")
```

tickets die ohne und die mit Kommentar gelöst

```{r, fig.width = 15, fig.height= 15}
all_tickets_selected |>
  filter(!is.na(assignee_id)) |>
  group_by(assignee_id, status) |>
  summarise(n_tickets_closed = n()) |>
  ggplot(aes(x = reorder(assignee_id, -n_tickets_closed), y = n_tickets_closed, fill = assignee_id)) +
  geom_col(show.legend = FALSE) +
  labs(
    title = "Number of Tickets Closed by Assignee",
    x = "Assignee ID",
    y = "Number of Tickets Closed"
  ) +
  facet_wrap(~status, scales = "free") +
  theme_minimal() +
  theme(axis.text.x = element_text(angle = 45, hjust = 1)) +
  scale_fill_viridis_d() 
```

```{r}
#' Zendesk-Tickets bereinigen und formatieren
#'
#' Diese Funktion nimmt einen rohen Zendesk-Datensatz (als Dateipfad oder
#' Data Frame), wandelt Datumsfelder um, extrahiert die Bestellnummer aus 
#' den Textfeldern, übersetzt Agenten- und Gruppen-IDs in lesbare Namen 
#' und strukturiert verschachtelte Listen (via, follower, collaborators) um.
#'
#' @param input Entweder ein Dateipfad (Character) zur .rds-Datei oder direkt der unbereinigte Data Frame.
#'
#' @return Ein bereinigter und strukturierter Data Frame (Tibble).
#' @export
#'
#' @importFrom dplyr mutate select starts_with coalesce if_else difftime nest
#' @importFrom tidyr unnest_wider unnest_longer
#' @importFrom stringr str_extract str_remove str_detect
#' @importFrom lubridate ymd_hms as_datetime
#' @importFrom purrr map
#'
#' @examples
#' \dontrun{
#' # Aus einer Datei laden und bereinigen
#' clean_df <- clean_up_zendesk("data/zendesk/all_tickets.rds")
#' 
#' # Oder einen bereits geladenen Data Frame übergeben
#' clean_df <- clean_up_zendesk(raw_tickets_df)
#' }
clean_up_zendesk <- function(input) {
  
  # 1. Daten einlesen (nutzt deine clean_master Funktion, falls Pfad übergeben wird)
  if (is.character(input)) {
    df <- clean_master(input)
  } else if (is.data.frame(input)) {
    df <- input
  } else {
    stop("Input muss entweder ein Dateipfad (Character) oder ein Data Frame sein.")
  }
  
  # 2. Datumsformate und erste Spaltenauswahl
  df <- df |> 
    dplyr::mutate(
      created_at = lubridate::ymd_hms(created_at, tz = "UTC"),
      updated_at = lubridate::ymd_hms(updated_at, tz = "UTC"), 
      generated_timestamp = lubridate::as_datetime(generated_timestamp, tz = "UTC")
    ) |> 
    dplyr::select(
      -url, -external_id, -organization_id, -forum_topic_id, 
      -problem_id, -has_incidents, -due_at, -sharing_agreement_ids, 
      -ticket_form_id, -brand_id, -allow_channelback, 
      -satisfaction_rating_score, -is_public, -type
    ) |> 
    tidyr::unnest_wider(custom_fields, names_sep = "_")
  
  # 3. Bestellnummer extrahieren
  # Alle custom_fields zu einem String zusammenfassen (zeilenweise)
  custom_fields_text <- df |> 
    dplyr::select(dplyr::starts_with("custom_fields_")) |> 
    apply(1, paste, collapse = " ")
  
  df <- df |> 
    dplyr::mutate(
      # Alles in eine Spalte packen für die Regex-Suche
      combined_text = paste(custom_fields_text, description, subject, raw_subject, sep = " "),
      
      # Primary Suche
      bestellnummer_primary = stringr::str_extract(
        combined_text,
        "(?<=#)\\d{8}|\\b12\\d{6}\\b|\\b\\d{8}\\b"
      ),
      
      # Secondary Suche
      bestellnummer_secondary = stringr::str_extract(combined_text, "#\\d{8}") |> 
        stringr::str_remove("^#")
    ) |> 
    dplyr::mutate(
      bestellnummer_primary = dplyr::if_else(bestellnummer_primary == "12000000", NA_character_, bestellnummer_primary),
      bestellnummer_secondary = dplyr::if_else(bestellnummer_secondary == "12000000", NA_character_, bestellnummer_secondary),
      bestellnummer = dplyr::coalesce(bestellnummer_primary, bestellnummer_secondary)
    ) |> 
    # Hilfsspalten wieder entfernen
    dplyr::select(-combined_text, -bestellnummer_primary, -bestellnummer_secondary)

  # 4. Mappings für IDs definieren
  id_name_map <- c(
    "8340805378845" = "stephanie",
    "8343002140829" = "laura",
    "17074770479005" = "anja",
    "18604712913053" = "erleta",
    "23356015505821" = "jessica",
    "26311427127837" = "altin",
    "27416907139357" = "AI",
    "30531051544093" = "anastasia",
    "22859146419357" = "abulena",
    "13506489916829" = "johanna",
    "12207192040477" = "nina",
    "5832429026205" = "pammys_support"
  )
  
  group_id_name_map <- c(
    "22911784253981" = "albulena_lena",
    "26311494547357" = "altin_alina",
    "30531277961245" = "anastasia_kyla",
    "17119690258461" = "anja_anna",
    "23777047107485" = "e_mail",
    "18604992762525" = "erleta_emily",
    "23356326562589" = "jessica_diana",
    "13531713501725" = "johanna_lina",
    "8342692463389"  = "laura_maya",
    "30282063790237" = "lea2",
    "8343306565533"  = "pammys_support2",
    "8342691778717"  = "stephanie_sophia",
    "5832422206621"  = "support",
    "32264914166173" = "support_leitung",
    "29004950157597" = "n8n_automation",
    "21323973965213" = "0smmak",
    "21449217355933" = "bestselling_lieferadresse",
    "21453222774173" = "oos",
    "21479307025565" = "schadensanzeige_nachforschungsantrag",
    "21479331372061" = "stornierung",
    "21453418350749" = "retourenportal",
    "21449287544349" = "falschlieferung",
    "21449298415901" = "reklamation",
    "21449322420381" = "umtausch",
    "21449278255901" = "rueckgabe_rechnung",
    "21453546452893" = "sonstiges",
    "21453280444701" = "hohe_prio_feedback",
    "21452898440605" = "meta",
    "21594391517981" = "paypal_klarna"
  )
  
  # Interne Helfer-Funktionen
  replace_ids_partial <- function(x) {
    x_chr <- as.character(x)
    for (pat in names(id_name_map)) {
      x_chr <- dplyr::if_else(
        !is.na(x_chr) & stringr::str_detect(x_chr, paste0("^", pat)),
        id_name_map[[pat]],
        x_chr
      )
    }
    x_chr[is.na(x_chr)] <- NA_character_
    return(x_chr)
  }
  
  replace_groups <- function(x) {
    x_chr <- as.character(x)
    x_chr <- dplyr::if_else(
      !is.na(x_chr) & x_chr %in% names(group_id_name_map),
      group_id_name_map[x_chr],
      x_chr
    )
    x_chr[is.na(x_chr)] <- NA_character_
    return(x_chr)
  }
  
  # 5. Mappings anwenden & finaler Feinschliff
  df_final <- df |> 
    dplyr::mutate(
      # Sichere Abfrage für leere Listen eingebaut!
      collaborator_ids = purrr::map(collaborator_ids, ~{
        if (length(.x) == 0 || all(is.na(.x))) return(NA_character_)
        replace_ids_partial(.x)
      }),
      follower_ids = purrr::map(follower_ids, ~{
        if (length(.x) == 0 || all(is.na(.x))) return(NA_character_)
        replace_ids_partial(.x)
      }),
      assignee_id = replace_ids_partial(assignee_id),
      group_id = replace_groups(group_id)
    ) |>
    tidyr::unnest_longer(collaborator_ids, values_to = "collaborator_id") |>
    dplyr::select(
      -email_cc_ids, -tags, -subject, -raw_subject, 
      -custom_fields_id, -custom_fields_value, -custom_status_id, 
      -followup_ids, -allow_attachments, -from_messaging_channel, 
      -generated_timestamp, -priority
    ) |>
    dplyr::mutate(
      ticket_duration = as.numeric(difftime(updated_at, created_at, units = "mins"))
    ) |>
    tidyr::nest(via = dplyr::starts_with("via")) |>
    tidyr::unnest_wider(follower_ids, names_sep = "_")

  return(df_final)
}
```

```{r}
tickets_sauber <- clean_up_zendesk(file.path(datadir, "zendesk/all_tickets.rds"))
```

