---
title: "Untitled"
output: html_document
date: "2026-03-04"
---

# Prerequisites and definition of global vars

```{r}
library(devtools)
library(tidyverse)
load_all()
source("~/workspace/local.R")
source("~/workspace/secrets.R")
```

## assign tokens and extract the zendesk data

```{r}
# 1. Deine Zugangsdaten eintragen
get_zendesk_tickets(subdomain = subdomain, email = email, api_token = api_token)
```

# Datawrangling

## Data description

| Spaltenname | Datentyp in R | Bedeutung & Inhalt |
|-----------|-----------|--------------------------------------------------|
| url | chr | Der direkte API-Endpunkt-Link zu genau diesem Ticket. |
| id | int | Die eindeutige Ticket-Nummer (Ticket ID), die auch der Kunde sieht. Sehr wichtig für Joins! |
| external_id | logi/chr | Eine ID aus einem externen System (z. B. deinem CRM), falls ihr das an Zendesk gekoppelt habt. Oft NA. |
| created_at | chr | Erstellungsdatum und -uhrzeit (UTC-Zeitstempel). Tipp: Mit as.POSIXct() in R in ein echtes Datum umwandeln. |
| updated_at | chr | Datum und Uhrzeit der letzten Aktualisierung des Tickets. |
| generated_timestamp | int | Interner Unix-Zeitstempel, wann Zendesk diese Daten für den API-Abruf generiert hat. |
| type | chr | Die Art des Tickets (z. B. incident, question, task, problem). |
| subject | chr | Der Betreff der Anfrage (z. B. der E-Mail-Betreff). |
| raw_subject | chr | Der unformatierte Ursprungs-Betreff (oft identisch mit subject). |
| description | chr | Der Text der allerersten Nachricht, mit der das Ticket eröffnet wurde. |
| priority | logi/chr | Ticket-Priorität (low, normal, high, urgent). Wenn nicht genutzt, steht hier NA. |
| status | chr | Der System-Status (new, open, pending, hold, solved, closed). |
| recipient | chr | Eure Support-Adresse, an die das Ticket gesendet wurde (z. B. [support\@pummys](mailto:support@pummys){.email}...). |
| requester_id | num | Die eindeutige User-ID des Kunden/Anfragenden. |
| submitter_id | num | Die ID der Person, die das Ticket angelegt hat (oft identisch mit requester_id, außer ein Agent legt es für den Kunden an). |
| assignee_id | num | Die Agenten-ID des Mitarbeiters, der das Ticket aktuell bearbeitet. |
| organization_id | num | Die ID des Unternehmens des Kunden (hilfreich im B2B-Support). |
| group_id | num | Die ID der Agenten-Gruppe (z. B. "First Level Support"), der das Ticket zugewiesen ist. |
| collaborator_ids | list | Verschachtelt: Liste von IDs interner Mitarbeiter, die CC gesetzt sind. |
| follower_ids | list | Verschachtelt: Liste von IDs von Followern des Tickets. |
| email_cc_ids | list | Verschachtelt: Liste von IDs externer Personen im CC. |
| forum_topic_id | logi/num | ID eines verknüpften Community-Forum-Beitrags (falls vorhanden). |
| problem_id | logi/num | ID des Haupt-Tickets (Problem), falls dieses Ticket ein untergeordneter "Incident" ist. |
| has_incidents | logi | TRUE, wenn dies ein "Problem"-Ticket ist, an dem weitere Vorfälle hängen. |
| is_public | logi | TRUE, wenn mindestens ein Kommentar im Ticket für den Kunden sichtbar ist. |
| due_at | logi/chr | Fälligkeitsdatum. Wird nur verwendet, wenn der Ticket-Typ task ist. |
| tags | list | Verschachtelt: Eine Liste aller Schlagwörter/Tags (z. B. live-chat, first-priority). |
| custom_fields | list | Verschachtelt: Dataframes eurer benutzerdefinierten Ticketfelder. Vorsicht: Diese musst du später extrahieren/unnesten. |
| sharing_agreement_ids | list | IDs für geteilte Tickets zwischen verschiedenen Zendesk-Konten. |
| custom_status_id | num | ID für eure selbstdefinierten Statuswerte (falls ihr mehr als die Standard-Status nutzt). |
| encoded_id | chr | Eine kryptografisch verschlüsselte Version der Ticket-ID für sichere Links. |
| followup_ids | list | Liste von Ticket-IDs, die als Folge-Ticket (Follow-up) aus diesem Ticket entstanden sind. |
| ticket_form_id | num | Die ID des Kontaktformulars, das der Kunde beim Einreichen genutzt hat. |
| brand_id | num | ID eurer Marke (Brand). Wichtig, wenn ihr mehrere Shops/Marken in einem Zendesk verknüpft habt. |
| allow_channelback | logi | Gibt an, ob Agenten über diesen Kanal antworten dürfen. |
| allow_attachments | logi | Gibt an, ob Kunden in diesem Ticket Dateianhänge hochladen dürfen. |
| from_messaging_channel | logi | TRUE, wenn das Ticket aus dem neuen Zendesk Messaging stammt. |
| support_type | chr | Art des Supports (hier meist agent). |
| via.channel | chr | Der Eingangskanal des Tickets (z. B. web, email, native_messaging). |
| via.source.rel | chr | Zeigt an, in welcher Beziehung das Ticket steht (z. B. follow_up, wenn es aus einem geschlossenen Ticket neu eröffnet wurde). |
| via.source.to.\* | chr | An wen/welche Zieladresse die Originalnachricht ging. |
| via.source.from.\* | chr/int | Meta-Infos zur Quelle. Spannend ist ticket_id: Hier siehst du die ID des alten Tickets, wenn der Kunde auf ein geschlossenes Ticket geantwortet hat. |
| satisfaction_rating.score | chr | Die CSAT-Bewertung des Kunden (meist unoffered, offered, good oder bad). |

## read in the resulting dataset

```{r}
all_tickets <- clean_master(file.path(datadir, "zendesk/all_tickets.rds"))
```

```{r}
all_tickets_selected <- clean_up_zendesk(file.path(datadir, "zendesk/all_tickets.rds"))
```

```{r}
all_tickets_selected |> 
  saveRDS(file.path(syncdir, "dashboard/data/all_tickets_selected.rds"))
```


```{r, fig.width = 20, fig.height= 10}
ggplot(all_tickets_selected |> filter(!is.na(assignee_id) | status != "new")|> select(-collaborator_id, - follower_ids_1) |> distinct(), aes(x = assignee_id, y = ticket_duration, color = assignee_id)) + 
geom_boxplot() + 
facet_wrap(~status, scales = "free") + 
theme_minimal() + 
scale_color_viridis_d() + 
labs(color = "Assignee Name", x = "Assigne Name", y = "Duration until Ticket-Update")
```

tickets die ohne und die mit Kommentar gelöst

```{r, fig.width = 15, fig.height= 15}
all_tickets_selected |>
  filter(!is.na(assignee_id)) |>
  group_by(assignee_id, status) |>
  summarise(n_tickets_closed = n()) |>
  ggplot(aes(x = reorder(assignee_id, -n_tickets_closed), y = n_tickets_closed, fill = assignee_id)) +
  geom_col(show.legend = FALSE) +
  labs(
    title = "Number of Tickets Closed by Assignee",
    x = "Assignee ID",
    y = "Number of Tickets Closed"
  ) +
  facet_wrap(~status, scales = "free") +
  theme_minimal() +
  theme(axis.text.x = element_text(angle = 45, hjust = 1)) +
  scale_fill_viridis_d() 
```

